# 已背书未到期应收票据是否终止确认

提问人：liu42644268 时间：2021-01-14 14:33:03
如题，目前公司所有应收银行承兑汇票均于背书时确认便终止确认，但是目前有的上市公司按照15+3的信用较高的银行作为出票行来作为是否终止确认的标准，那么如果公司对该等终止确认方式作出变更，按照较严格的要求（15+3）来处理的话，是否需要做会计差错更正呢？向各位求教了，谢谢

回答人：chenyiwei
严格来说是会计差错更正，因为相关银行的信用风险水平在本年度内并未发生重大变化。在此情况下改变能否终止确认的判断，理论上属于前期差错更正。
实务中，如果影响不大的，也可以作为非重大前期差错处理，不追溯重述前期比较数据。
因出票或承兑银行的信用状况在年内发生重大变化，导致改变了对其开具的票据在转让时能否终止确认的判断，按会计估计变更处理。